el: Θέμα σετ κατασκευής: Αεροπλάνο; Ζώα; Κτήριο; Κάστρο; Εργοτάξιο; Πειρατές; Διαστημόπλοιο; Οχήματα; Σκάφος; Άλλο
tr: İnşaat seti teması: Hava Taşıtları; Hayvanlar; İnşa; Taçlı; İnşaat sahası; Korsanlar; Uzay Aracı; Taşıtlar; Jetski; Diğer
nl: Thema bouwset: Vliegtuig; Dieren; Gebouw; Kroon; Bouwplaats; Piraten; Ruimtevaartuig; Voertuigen; Vaartuig; Andere
pl: Motyw zestawu konstrukcyjnego: Samolot; Zwierzęta; Budynek; Zamek; Plac budowy; Piraci; Statek kosmiczny; Pojazdy; Tabor pływający; Pozostałe
sv: Tema för byggset: Flygplan; Djur; Byggsatser; Kronmutter; Byggarbetsplats; Pirater; Rymdskepp; Fordon; Vattenfarkost; Annat
lt-LT: Konstruktoriaus rinkinio tema: Lėktuvai; Gyvūnai; Pastatai; Pilis; Statybos; Piratai; Erdvėlaivis; Transporto priemonės; Vandens transporto priemonės; Kita
da: Byggesættema: Flyvemaskiner; Dyr; Bygning; Slot; Byggeplads; Pirater; Rumfartøjer; Køretøjer; Vandfartøjer; Andet
bg-BG: Тема за строителен комплект: Самолети; Животни; Сграда; Замък; Строителна площадка; Пирати; Космически кораб; Превозни средства; Плавателни съдове; Други
fi: Rakennussarjan teema: Ilma-alukset; Eläimet; Rakentaminen; Linna; Rakennustyömaa; Merirosvot; Avaruusalukset; Ajoneuvot; Veneet; Muu
sk-SK: Motív stavebnice: Lietadlo; Zvieratá; Budova; Hrad; Stavenisko; Piráti; Kozmická loď; Vozidlá; Plavidlo; Iné
ru: Тематика конструктора-набора: Летательные аппараты; Животные; Здание; Замок; Строительная площадка; Пираты; Космический корабль; Транспортные средства; Водный транспорт; Другое
it: Tema del set da costruzione: Aerei; Animali; Edificio; A castello; Sito di costruzione; Pirati; Navicella spaziale; Veicoli; Imbarcazione; Altro
cs: Téma stavebnice: Letadla; Zvířata; Budova; Hradní; Staveniště; Piráti; Kosmická loď; Dopravní prostředky; Plavidla; Jiné
zh-TW: 建築套組主題: 飛行器; 動物; 建築; 堡形; 工地; 海盜; 太空船; 車輛; 船艇; 其他
ko: 건설 현장 세트 테마: 비행기; 동물; 빌딩; 캐슬; 건설 현장; 해적; 우주선; 차량; 선박; 기타
ro-RO: Temă set construcție: Avioane; Animale; Construcții; Castel; Șantier de construcții; Pirați; Navă spațială; Vehicule; Ambarcațiune; Altele
en: Construction set theme: Aircraft; Animals; Building; Castle; Construction site; Pirates; Spacecraft; Vehicles; Watercraft; Other
sl-SI: Tema kompleta za sestavljanje: Letalo; Živali; Stavba; Grad; Gradbišče; Pirati; Vesoljsko plovilo; Vozila; Vodno plovilo; Drugo
ja: 工事セットのテーマ: 航空機; 動物; 建物づくり; キャッスル; 工事現場; 海賊; 宇宙船; 乗り物; 船舶; その他
es: Tema del set de construcción: Avión; Animales; Construcción; Castillo; Sitio de construcción; Piratas; Nave espacial; Vehículos; Embarcación; Otros
de: Thema Baukastens: Luftfahrzeuge; Tiere; Gebäude; Krone; Baustelle; Piraten; Raumfahrzeug; Fahrzeuge; Wasserfahrzeuge; Sonstiges
hu: Építőkészlet témája: Repülőgép; Állatok; Épület; Kastély; Építkezés; Kalózok; Űrhajó; Járművek; Vízi jármű; Egyéb
pt-PT: Tema de conjunto de construção: Aeronave; Animais; Construção; Castelo; Local de construção; Piratas; Nave espacial; Veículos; Embarcação; Outro
nb: Byggesett-tema: Fly; Dyr; Bygging; Borg; Byggeplass; Pirater; Romfartøy; Kjøretøy; Båt; Annen
hr-HR: Tema kompleta za sastavljanje: Zrakoplovi; Životinje; Gradnja; Dvorac; Gradilište; Pirati; Svemirska letjelica; Vozila; Plovila; Ostalo
fr: Thème du jeu de construction: Avion; Animaux; Construction; Crénelé; Site de construction; Pirates; Vaisseaux spatiaux; Véhicules; Motomarine; Autre
pt-BR: Tema do conjunto de construção: Aeronave; Animais; Construção; Castelo; Local de construção; Piratas; Nave espacial; Veículos; Embarcação; Outro
vi: Chủ đề bộ xây dựng: Máy bay; Động vật; Tòa nhà; Lâu đài; Công trường; Hải tặc; Tàu vũ trụ; Xe cộ; Tàu thủy; Khác
zh-CN: 搭建套装主题: 飞机; 动物风格; 构筑游戏; 城堡; 建筑工地; 海盗; 宇宙飞船; 交通工具; 船舶; 其他
th: ธีมชุดก่อสร้าง: เครื่องบิน; สัตว์ต่างๆ; อาคาร; ปราสาท; สถานที่ก่อสร้าง; โจรสลัด; ยานอวกาศ; ยานพาหนะ; เรือน้ำ; อื่นๆ